# 新三板资产划转

提问人：浪蝶 时间：2015-11-10 08:51:31
一个农业企业拟上新三板。 母公司 2013 年成立，并开始从事农产品种植及加工业务，母公司于 2014 年 8 月成立子公司（控股99%），将农产品种植业务剥离，由子公司经营。但子公司成立时农产品正在生长期，子公司成立前已由母公司进行投入。 请问， 2014 年 8 月份将种植业务剥离该如何进行会计处理？是作为资产销售平价转让，还是作为资本性投入，子公司以公允价值确认资产及资本公积？

回答人：chenyiwei
2014 年 8 月时的转让价格如何确定？所投入子公司的是否为农产品种植的完整业务（具备“业务三要素”）？ 如果转入子公司的是农产品种植业务的完整资产、负债、人员和业务，则子公司应按同一控制下业务合并进行会计处理。母公司个别报表层面，如果转让价格小于该业务对应净资产的账面价值的，则按转让价款借记“银行存款”等科目，将该差额借记“长期股权投资——子公司”，按所转移业务对应的净资产账面价值，贷记各相关资产、负债科目。